臺灣臺中地方法院刑事判決　　　　　　　　　　　　九十三年度訴字第二四三號
　　公　訴　人　臺灣臺中地方法院檢察署檢察官
　　被　　　告　甲○○
右列被告因毒品危害防制條例案件，經檢察官提起公訴（九十三年度毒偵字第二一六
八號）及追加起訴（九十三年度毒偵字第二七六八號）暨移
字第一八一四號、第二七六八號），本院合議庭裁定由受命法官獨任進行簡式審判程
序，判決如左：
    主  文
甲○○連續施用第一級毒品，累犯，處有期徒刑拾月，扣案之第一級毒品海洛因壹包
（淨重零點零壹公克，空包裝重零點貳壹公克）及海洛因殘渣袋壹只均沒收銷燬之、
注射針筒肆支沒收；又連續施用第二級毒品，累犯，處有期徒刑陸月，扣案之吸食器
壹組沒收。應執行有期徒刑壹年貳月，扣案之第一級毒品海洛因壹包（淨重零點零壹
公克，空包裝重零點貳壹公克）及海洛因殘渣袋壹只均沒收銷燬之、注射針筒肆支及
吸食器壹組均沒收。
    事  實
一、甲○○前於民國九十年間因施用毒品案件，經本院以九十年度毒聲字第一三０七
    號裁定送觀察、勒戒後，認無繼續施用毒品之傾向，經臺灣臺中地方法院檢察署
    檢察官於九十年三月二十九日以九十年度毒偵字第一五０一號為不起訴處分確定
    ；復因施用第二級毒品案件，經本院九十年度毒聲字第二五０一號裁定送觀察、
    勒戒後，認有繼續施用毒品之傾向，經本院於九十年六月二十九日以九十年度毒
    聲字第二九五五號裁定令入戒治處所，施以強制戒治一年，於九十一年六月二十
    日執行完畢釋放，並經檢察官訴由本院於九十年六月二十九日以九十年度易字第
    一九六八號判決判處有期徒刑七月，於九十年八月六日確定，嗣於九十二年二月
    十一日執行完畢；又於九十三年間因施用第一級毒品案件，經本院於九十三年五
    月十四日以九十三年訴字第八九三號判決判處有期徒刑八月，於九十三年六月七
    日確定。詎仍不思戒絕毒品，復基於施用第一級毒品海洛因及第二級毒品安非他
    命之概括犯意，自九十三年五月二十一日起至九十三年六月二十七日止，連續在
    臺中市○○區○○路四段六七二號前、臺中市北區○○○○街九十巷四之二號友
    人住處、臺中市公園、加油站廁所等處，分別以將第一級毒品海洛因加水稀釋後
    ，用注射針筒注射於手臂血管之方式，及將第二級毒品安非他命以玻璃球加熱燒
    烤方式，施用第一級毒品海洛因及第二級毒品安非他命多次，海洛因平均一天施
    用三至四次、安非他命平均每月施用二次。嗣先於九十三年五月二十一日八時二
    十分許，在臺中市○○區○○路四段六七二號前為警查獲，並扣得海洛因一包（
    淨重零點零一公克，空包裝重零點二一公克）及其所有供施用海洛因用之注射針
    筒一支；又於九十三年六月十九日二十三時四十分許，在臺中市○區○○路一八
    七號前為警查獲，並扣得海洛因殘渣袋一只及其所有供施用海洛因用之注射針筒
    一支；末於九十三年六月二十九日二十三時許，在臺中市北區○○○○街九十巷
    四之二號為警查獲，並扣得其所有供施用安非他命所用之吸食器一組及施用海洛
    因所用之注射針筒二支。
二、案經臺中市警察局、臺中市警察局第五分局報請臺灣臺中地方法院檢察署檢察官
    偵查起訴及追加起訴暨移送本院併案審理。
    理  由
一、按於第一審辯論終結前，檢察官得就與本案相牽連之犯罪追加起訴，為刑事訴訟
    法第二百六十五條第一項所明文。本案被告甲○○被訴施用第一級毒品海洛因案
    件，檢察官於本案言詞辯論終結前，就被告另犯施用第二級毒品安非他命案件，
    追加起訴，為一人犯數罪之相牽連案件，依前開法條及同法第七條第一款規定，
    檢察官追加起訴，於法並無不合，合先敘明。又按本件被告所犯係死刑、無期徒
    刑、最輕本刑為三年以上有期徒刑以外之罪，其於準備程序中就被訴事實為有罪
    之陳述，經告知簡式審判程序之旨，並聽取公訴人及被告之意見後，本院合議庭
    認為適宜而裁定由受命法官獨任進行簡式審判程序，合先敘明。
二、訊據被告甲○○對於右揭事實坦承不諱，被告先後為警查獲後，所採尿液經檢驗
    結果，均係呈嗎啡（按嗎啡經化學合成可製得海洛因，海洛因施打入人體後，經
    新陳代謝作用又可分解成嗎啡，故海洛因在進入人體後，均以嗎啡型態排於尿液
    中）及安非他命陽性反應，有詮昕科技股份有限公司所出具之濫用藥物尿液檢驗
    報告書三份附卷可稽（見毒偵字第一八一四號卷第四０頁、毒偵字第二一六八號
    卷第三七頁及毒偵字第二七六八號第一四頁），又被告於九十三年五月二十一日
    為警查獲時，將在其身上查扣之毒品送鑑定後確呈有海洛因成分，有法務部調查
    局九十三年七月二日調科壹字第一二００一四００一號鑑定通知書一份存卷可據
    （見毒偵字第一八一四號卷第四二頁），此外，並有海洛因一包（淨重零點零一
    公克，空包裝重零點二一公克）、海洛因殘渣袋一只、注射針筒四支及吸食器一
    組扣案足佐。查本件被告前於九十年間因施用毒品案件，經本院以九十年度毒聲
    字第一三０七號裁定送觀察、勒戒後，認無繼續施用毒品之傾向，經臺灣臺中地
    方法院檢察署檢察官於九十年三月二十九日以九十年度毒偵字第一五０一號為不
    起訴處分確定；復因施用第二級毒品案件，經本院九十年度毒聲字第二五０一號
    裁定送觀察、勒戒後，認有繼續施用毒品之傾向，經本院於九十年六月二十九日
    以九十年度毒聲字第二九五五號裁定令入戒治處所，施以強制戒治一年，於九十
    一年六月二十日執行完畢釋放，有被告之刑案資料查註紀錄表及臺灣高等法院被
    告全國前案紀錄表、不起訴處分書等件附卷可參。是被告於強制戒治執行完畢後
    ，五年內再犯本件毒品危害防制條例第十條之罪，事證明確，其犯行洵堪認定，
    應依法論科。
三、按毒品危害防制條例固於九十二年七月九日修正公布，並於九十三年一月九日生
    效，惟被告既於毒品危害防制條例修正生效後為施用第一、二級毒品犯行，自應
    適用修正後毒品危害防制條例相關規定論處，合先敘明。核被告所為，係犯毒品
    危害防制條例第十條第一項之施用第一級毒品罪及同條例第十條第二項之施用第
    二級毒品罪。被告施用第一級毒品、第二級毒品前持有毒品之低度行為，應分別
    為其施用毒品之高度行為所吸收，均不另論罪。被告先後多次施用第一級及第二
    級毒品之行為，均時間緊接，且所犯各係構成要件相同罪名，顯均係基於概括之
    犯意反覆為之，均為連續犯，各應以一罪論，並均加重其刑；公訴人雖僅就被告
    於九十三年六月二十日一時四十六分許回溯四、五日內之某時施用海洛因之事實
    提起公訴，及就被告於九十三年六月二十九日回溯四、五日內之某時施用安非他
    命之事實追加起訴，惟被告其餘施用海洛因及安非他命犯行，與起訴成罪之施用
    第一、二級毒品事實，分別有連續犯之裁判上一罪關係，為起訴效力所及，部分
    並經檢察官移送併案（即臺灣臺中地方法院檢察署九十三年度毒偵字第一八一四
    號、第二七六八號），本院自得予以審理，附此敘明。被告所犯前開二罪間，犯
    意各別，構成要件互殊，應分論併罰。又查被告前於九十年間因施用第二級毒品
    案件，經本院於九十年六月二十九日以九十年度易字第一九六八號判決判處有期
    徒刑七月，於九十年八月六日確定，嗣於九十二年二月十一日執行完畢，有被告
    之刑案資料查註紀錄表及臺灣高等法院被告全國前案紀錄表各一份附卷可考，其
    受有期徒刑執行完畢後，於五年內再犯本件有期徒刑以上之罪，為累犯，應遞加
    重其刑。爰審酌被告迭有多次施用毒品前科紀錄，仍不知悔改警惕，猶施用毒品
    不輟，無視於毒品對於自身健康之戕害及國家對於杜絕毒品犯罪之禁令，暨其智
    識、素行、犯罪之目的、動機、手段、施用時間久暫與次數，惟念及施用毒品係
    自戕且容易成癮之行為，及被告犯後坦承犯行，態度尚可等一切情狀，分別量處
    如主文所示之刑，並定其應執行之刑。扣案之海洛因一包（淨重零點零一公克，
    空包裝重零點二一公克）為查獲之毒品，及扣案裝海洛因用之殘渣袋一只，因殘
    留之海洛因難以分離，應全部視為查獲之毒品，均應依毒品危害防制條例第十八
    條第一項前段之規定，宣告沒收銷燬之；又扣案之注射針筒二支（九十三年五月
    二十一日及九十三年六月十九日查獲部分，即毒偵字第一八一四號卷第三七頁及
    毒偵字第二一六八號第四三頁所示部分）及吸食器一組，係被告所有供施用前開
    毒品所用之物，業據被告供明在卷，至另扣案之注射針筒二支（九十三年六月二
    十九日查獲部分，即毒偵字第二七六八號卷第一三頁），訊之被告雖否認為其所
    有云云，惟查，被告於警訊時業經供明前揭注射針筒為其所有（見毒偵字第二七
    六八號卷第八頁），且前揭針筒復係於搜索現場時當場起出，有搜索扣押筆錄附
    卷可稽（見同偵字卷第一二頁），參以被告迭經多次查獲施用海洛因毒品犯行，
    均係以其所持用之注射針筒注射於手臂血管之方式為之，已認定如前，該次查扣
    之注射針筒二支亦應認係被告所有持用，爰併依刑法第三十八條第一項第二款之
    規定宣告沒收之。
據上論斷，應依刑事訴訟法第二百七十三條之一第一項、第二百九十九條第一項前段
，毒品危害防制條例第十條第一項、第二項、第十八條第一項前段，刑法第十一條、
第五十六條、第四十七條、第五十一條第五款、第三十八條第一項第二款，判決如主
文。
本案經檢察官李斌到庭執行職務
中      華      民      國    九十三    年      十      月     十三     日
                                    臺灣臺中地方法院刑事第八庭
                      法  官   吳  崇  道
右正本證明與原本無異。
如不服本判決，應於判決送達後十日內向本院提出上訴狀，上訴於臺灣高等法院臺中
分院( 須附繕本 )。
                                          書記官
中      華      民      國    九十三    年      十      月     十四     日
附錄論罪科刑法條
毒品危害防制條例第十條
施用第一級毒品者，處六月以上五年以下有期徒刑。
施用第二級毒品者，處三年以下有期徒刑。
